臺灣高等法院臺中分院刑事判決
110年度上訴字第2236號
上  訴  人  
即  被  告  姚文明


上列上訴人因傷害等案件，不服臺灣臺中地方法院110年度訴字
第284號中華民國110年11月12日第一審判決（起訴案號：臺灣臺
中地方檢察署109年度偵字第33732號），提起上訴，本院判決如
下：
    主  文
上訴駁回。
    犯罪事實
一、乙○○平日在臺中市○○區○○路000巷000弄附近相鄰的農地種菜
    ，於民國109年7月27日7時許，他種植的南瓜被水淹到，他
    認為是在鄰地種菜的丙○○故意破壞灌溉用的水龍頭，讓水淹
    壞他種植的南瓜，因此心生不滿，基於傷害的犯意，徒手將
    丙○○撂倒在地，並跨坐丙○○肚子上，再徒手毆打丙○○胸部，
    致丙○○受到胸壁及下背鈍挫傷等傷害。經在場的甲○○阻止，
    乙○○才停手，離去時另基於恐嚇危害安全的犯意，對丙○○說
    ：「限你今晚之前給我弄好，不然我見你一次就打一次」等
    加害身體的話恐嚇丙○○，丙○○因此心生畏懼，足生危害於安
    全。
二、案經丙○○訴由臺中市政府警察局霧峰分局報告臺灣臺中地方
    檢察署檢察官偵查起訴。
    理  由
一、程序方面：檢察官、上訴人即被告（下稱被告）乙○○（下稱
    被告）於本院審判程序中，對於本判決引用相關具有傳聞性
    質的證據資料，對於證據能力都沒有爭執，而且本案所引用
    的非供述證據，也是合法取得，依法都可以作為認定犯罪事
    實的依據。
二、認定犯罪事實所憑的證據及理由：
　㈠被告否認有傷害、恐嚇犯行，於本院辯稱：他(指告訴人丙○○
    ，下同)的灌溉水管跟我不同支，他在下游，我在上游，他
    在下游灌溉是不會淹到我上游的，所以我才會去罵他說「垃
    圾，做田的人不是這個樣子」，我根本沒有去打他，也沒有
    說我見你一次就打一次，我因為工作的關係，我講話一定會
    比較大聲，但是講話大聲不代表我會恐嚇他等語；於原審則
    辯稱：我只有與告訴人丙○○發生爭執，沒有出手毆打他，我
    要過去的時候，他自己就先倒地，我是要去拉他起來，但因
    為我的腳之前有受過傷，支撐力不足，被反作用力拉下去，
    所以我才會坐在他的肚子上，且我只有對丙○○說：「限你今
    晚之前給我弄好」，並沒有說：「不然我見你一次就打一次
    」等語。
　㈡根據被告的答辯，本院認為本案爭點為：告訴人如何受傷？
　　被告是否對告訴人出言恐嚇。
  ㈢對於以上爭點，綜合判斷如下：　　
　⑴告訴人於109年7月29日在霧峰澄清醫院就醫，經診斷受了胸
　　壁及下背鈍挫傷等傷害，有霧峰澄清醫院診斷證明書1份可
　　證（見偵卷第39頁）。告訴人是如何受傷呢？他於警詢中說
    ：被告於上開時、地認為是我故意破壞農地的水龍頭開關，
    使他農地的農作物淹到水，所以心生不滿，因而將我撂倒在
    地上，接著跨坐在我身上，並出手毆打我，且他毆打完我之
    後，還對著我說『…給我弄好，不然我見你一次打你一次』等
    語（見偵卷第19至22頁）；又於偵查中具結證稱：案發時被
    告質問我為何破壞他的水龍頭，我有向被告道歉，但他仍一
    直罵，突然間被告就跑向我將我撂倒在地，我因此背部著地
    ，接著被告就坐在我的肚子上，並用拳頭朝著我的胸部捶打
    ，毆打完我之後，他還跟我說『…把水龍頭修好，不然看你一
    次打你一次』等語（見偵卷第61、62頁）。
　⑵查核證人即告訴人上面的陳述，他就自己親身經歷如何被打
    的整體過程證述清楚明確，無重大瑕疵，而且告訴人指述被
    告將他撂倒在地後，並跨坐在他的肚子上，再徒手毆打他的
    胸部等情節，與他的胸部及背部受到「鈍挫傷」的傷勢吻合
    ；證人陳○○於偵查中也證稱：案發時被告先針對他的農作物
    淹水死光的事情辱罵告訴人後，接著被告就下機車跑向田裡
    ，然後我回頭就看到被告坐在告訴人的肚子上，並用拳頭毆
    打告訴人的胸部，我趕緊過去將被告拉開，然後被告就對告
    訴人說：「限你一天把水龍頭修好，不然見你一次打你一次
    」等語（見偵卷第60、61頁）；證人陳○○於原審審理中仍然
    證稱：案發時告訴人剛好來跟我說話，被告看到告訴人就對
    他罵髒話，接著被告就從圍籬那邊的門進來，然後我轉頭過
    去看時，告訴人是呈現倒下躺平的狀態，且被告坐在告訴人
    的肚子上，並用手毆打告訴人，我就趕緊過去一直要把被告
    拉起來，被告起來後要離開前，就對告訴人說：「水龍頭要
    在一天內修好，不然看到一次就打一次」等語（見原審卷第
    101至106頁），且被告於原審審理時詰問證人陳○○「我會爬
    起來是否你跟你太太把我扶起來的」？證人陳○○回答「對 
    ，因為我太太怕你這樣打會出事情」等語（見原審卷第104
    、105頁），可知證人陳○○確實有在場看到本案事發過程，
    他所說「被告坐在告訴人的肚子上，並用手毆打告訴人」、
    被告對告訴人恫稱「水龍頭要在一天內修好，不然看到一次
    就打一次」等情節，與告訴人說的內容一致，而證人陳○○與
    被告並無仇怨，應無動機誣陷被告，況且他於偵查、原審作
    證前都具結擔保自己會據實陳述，依照一般常情，證人陳○○
    應該不致於甘冒偽證罪責而故意說謊誣陷被告。所以告訴人
    關於他如何遭受被告毆打、恐嚇的陳述，可以採信。
　㈣被告於110年11月30日雖然具狀聲請傳喚證人彭○○到庭調查案
    發當時的狀況（見本院卷第6頁）。惟證人彭○○於111年1月2
    5日警詢中證述「（問：你當時是否在場？）沒有，我只是
    在農地路邊，我沒有看到乙○○打人」、「（問：你是否有目
    擊傷害過程？請詳述）我沒有目擊整個過程，我只有聽到乙
    ○○跟丙○○說，要丙○○把水龍頭復原而已」等語（見本院卷第
    56頁）。本院考量證人彭○○沒有目擊整個過程，所以他沒有
    看到或聽到本案發生的全部情節。則證人彭○○沒有看到或聽
    到的情事，並不等於沒有發生，所以他陳述「沒有看到乙○○
    打人」、「只有聽到乙○○跟丙○○說，要丙○○把水龍頭復原而
    已」等情，並不等於被告沒有打告訴人、或被告沒有對告訴
    人說恐嚇的話，因此證人彭○○的陳述無法採為有利於被告的
    認定，而證人彭○○既然沒有目擊整個過程，自然沒有傳喚到
    庭調查的必要。
　㈤綜合以上論述，本案事證明確，應依法論罪科刑。
三、論罪說明：
　　被告的行為構成刑法第277條第1項傷害罪、同法第305條恐
    嚇危害安全罪。被告撂倒告訴人後跨坐他的腹部，再徒手毆
    打他的胸部等行為，是基於同一傷害人身體的犯意，於密接
    時間、相同地點侵害同一法益，為接續犯，應包括論以一罪
    。被告傷害告訴人後，又恐嚇告訴人，這二種行為的犯意不
    同，行為手段也完全不同，應分別論罪、合併處罰。
四、原審審理後認為被告犯了傷害罪及恐嚇危害安全罪，考量被
    告犯後否認犯行，未與告訴人和解並賠償損失，犯後態度不
    佳、被告犯罪動機、目的、手段、情節、素行、所生危害及
    自陳高中結業的智識程度、從事沖床工人工作、月收入新臺
    幣3萬2千元、已婚、無未成年子女（見原審卷第114頁）等
    一切情狀，各量處拘役55日、20日，並均諭知易科罰金的折
    算標準，也審酌被告犯罪類型、罪質等情，定應執行刑為拘
    役70日及諭知易科罰金的折算標準。綜合以上說明，本院認
    為原審判決認定事實沒有錯誤，適用法律正確，量刑也沒有
    不當。被告提起上訴以前述辯詞否認犯罪，不可採信的理由
    已經在前面說明清楚，被告上訴為無理由，應予駁回。
據上論斷，依刑事訴訟法第368條，判決如主文。
本案經檢察官屠元駿、洪淑姿提起公訴，檢察官甲○○到庭執行職
務。
中　　華　　民　　國　　111 　年　　 4　　月　 13 　　日
            刑事第五庭   審判長法　官  鄭  永  玉 
                               法　官  卓  進  仕
　　　　　　　　　　　　　　　 法　官  周  莉  菁
以上正本證明與原本無異。 
傷害部分得上訴，其餘不得上訴。
如不服本判決應於收受送達後二十日內向本院提出上訴書狀，其
未敘述上訴之理由者，並得於提起上訴後二十日內向本院補提理
由書（均須按他造當事人之人數附繕本）「切勿逕送上級法院」
。因疫情而遲誤不變期間，得向法院聲請回復原狀。         
                               書記官  邱  曉  薇 

中　　華　　民　　國　　111 　年　　4 　　月　　13　　日